# 用户签到获得的无偿积分的会计处理

提问人：于呈 时间：2016-12-07 00:05:22
陈老师，您好！ 用户在阅读公司网页签到就能获得奖励积分，用户可以使用奖励积分线上阅读或购买商品。用户获得奖励积分时，对阅读公司视同广告营销：借 销售费用 贷 预计负债；用户使用奖励积分线上阅读如何处理，电子书是没有成本，也不能确认收入，借方肯定是预计负债，贷方不知道什么科目

回答人：chenyiwei
既然根据奖励积分购买商品的用途确定了其公允价值，那么用户使用奖励积分线上阅读也同样是对经济资源的耗费（尽管可能没有可比的付现价格），按照所耗费的积分的公允价值确认收入。所以贷方仍然是营业收入。